臺灣臺南地方法院刑事判決　
110年度易字第1076號
公  訴  人  臺灣臺南地方檢察署檢察官
被      告  吳慶源



上列被告因竊盜案件，經檢察官提起公訴（110年度偵字第22886
、24072號），本院判決如下：
    主  文
吳慶源犯侵入住宅竊盜罪，共二罪，各處有期徒刑拾月。應執行
有期徒刑壹年陸月。
未扣案犯罪所得肩包一只、IPHONE6手機一支、金戒指一枚、鑰
匙一串、新臺幣二千元均沒收，如全部或一部不能沒收或不宜執
行沒收時，追徵其價額。
    事  實
一、吳慶源因急需錢財，意圖為自己不法之所有，基於侵入住宅
    竊盜之犯意，分別為下列行為：
㈠、民國110年9月16日17時38分許，騎乘車牌號碼000-000號普通
    重型機車，至陳美燕位於臺南市○區○○路000巷0號住處，侵
    入該住處客廳內，徒手竊取陳美燕所有之土黃色牛皮肩包1
    只（內有身分證1張、健保卡1張、國軍聘僱人員服務證1張
    、國軍智慧卡1張、中國信託銀行信用卡2張、花旗銀行信用
    卡2張、臺新銀行信用卡2張、玉山銀行信用卡2張、郵局提
    款卡2張、臺灣銀行提款卡2張、華南銀行提款卡1張、玉山
    銀行提款卡1張、IPHONE6手機1支、金戒指1枚、現金新臺幣
    【下同】2000元、鑰匙1串等物），於得手後騎乘上開機車
    離去。
㈡、110年11月12日12時許，騎乘車牌號碼000-000號普通重型機
    車，至郭銘池位於臺南市○區○○路000巷000號住處，侵入該
    住處2樓郭銘池房間內，徒手竊取郭銘池所有之紅包袋1只（
    內有香灰，價值約100元），於得手後尚未離去之際，旋為
    郭銘池之父郭和春發現報警，經警據報到場當場逮捕吳慶源
    ，並在吳慶源左邊褲袋內扣得上開竊得之紅包袋1只。
二、案經陳美燕訴由臺南市政府警察局第六分局移送臺灣臺南地
    方檢察署檢察官偵查起訴。
    理  由
一、關於證據能力之認定：
㈠、本件所引用具傳聞證據性質之供述證據，因檢察官及被告吳
    慶源於本案言詞辯論終結前，均未爭執證據能力，本院審酌
    前開證據之作成或取得之狀況，並無非法或不當取證之情事
    ，且亦無顯不可信之情況，依刑事訴訟法第159條之5規定，
    均具有證據能力。
㈡、其餘非供述證據性質之證據資料，則均無違反法定程序取得
    之情形，依刑事訴訟法第158條之4規定之反面解釋，亦應有
    證據能力，合先敘明。
二、上開犯罪事實，業據被告於本院審理中均坦承不諱（本院卷
    第33、36、39頁），核與證人陳美燕、郭銘池、郭和春證述
    之情節大致相符（警一卷7-13頁、警二卷第11-19頁、偵一
    卷第33頁、偵二卷第121-23頁），並有現場照片、監視器錄
    影光碟暨畫面擷取、行車紀錄器錄影光碟暨畫面擷取、車輛
    詳細資料報表、臺南市政府警察局第六分局扣押筆錄、扣押
    物品目錄表、贓物認領保管單附卷足參（警一卷第15-37、4
    1頁、警二卷第21-30、37-50頁），堪認被告上開任意性之
    自白，確與事實相符；是本件事證明確，被告犯行洵堪認定
    ，均應予依法論科。至被告雖稱有服用安眠藥，竊盜不是本
    意，醒來時也嚇一跳云云（本院卷第42頁），然依被告遭警
    查獲後之警詢筆錄，被告多能清楚表達，且針對犯罪事實㈠
    否認竊盜行為，辯稱係要前往該處找阿宏，伊是路癡等語（
    警一卷第5-6頁），犯罪事實㈡部分經當場人贓俱獲，供稱在
    房間置物箱發現該紅包就直接竊取放進褲子左側口袋內、知
    道未經他人同意進入住處是違法行為等語（警二卷第7頁）
    ，依其所述，毫無因服用安眠藥有影響辨識能力之情形，附
    此敘明。
三、核被告所為，均係犯刑法第321條第1項第1款之加重竊盜罪
    。被告所犯上開2罪間，犯意各別，行為互異，應分論併罰
    。
四、爰審酌被告不思正途，隨意進入他人家中竊取財物，毫無尊
    重他人所有物之體認，欠缺法紀觀念，且被告有多次財產犯
    罪前科，現仍在強盜案件假釋期間，此有臺灣高等法院被告
    前案紀錄表附卷足參，顯見被告無悔改之誠意，不宜輕縱，
    惟考量被告犯罪後於本院坦承犯行之犯罪後態度，暨其於本
    院自承國中肄業，先前從事漁業養殖等一切情狀，分別量處
    如主文所示之刑，並定應執行刑。
五、被告竊得肩包1只、IPHONE6手機1支、金戒指1枚、鑰匙1串
    、2千元，未經發還陳美燕，爰依刑法第38條之1第1項前段
    、第3項規定宣告沒收，如全部或一部不能沒收或不宜執行
    沒收時，追徵其價額。竊得陳美燕皮包內之身分證1張、健
    保卡1張、國軍聘僱人員服務證1張、國軍智慧卡1張、中國
    信託銀行信用卡2張、花旗銀行信用卡2張、臺新銀行信用卡
    2張、玉山銀行信用卡2張、郵局提款卡2張、臺灣銀行提款
    卡2張、華南銀行提款卡1張、玉山銀行提款卡1張等物，因
    均屬個人專屬物品，且如申請註銷並補發新卡片、證件，原
    卡片或證件即失其功用，若另外開啟執行程序探知其所在及
    價額，顯不符比例原則，而有刑法第38條之2第2項規定「欠
    缺刑法上之重要性」之情形，故不予諭知沒收。又竊得郭銘
    池所有之紅包袋1只（內有香灰，價值約100元），業經發還
    ，此有前開贓物認領保管單附卷足參，亦不宣告沒收。
據上論斷，應依刑事訴訟法第299條第1項前段，刑法第321條第1
項第1款、第51條第5項、第38條之1第1、3項，刑法施行法第1條
之1，判決如主文。
本案經檢察官蘇榮照提起公訴，謝欣如到庭執行職務。
中　　華　　民　　國　　110 　年　　12　　月　16 　　日
                  刑事第五庭    法　官  蔡奇秀　
以上正本證明與原本無異。
如不服本判決應於收受本判決後20日內向本院提出上訴書狀，並
應敘述具體理由。其未敘述上訴理由者，應於上訴期間屆滿後20
日內向本院補提理由書狀（均須按他造當事人之人數附繕本）「
切勿逕送上級法院」。 
　　　　　　　　　　　　　　　　書記官　黃郁淇　　　　　
中　　華　　民　　國　　110 　年　　12　　月　　16　　日